DIEGO ALEJANDRO LESMES RODRÍGUEZ BLANDRO LESMES RODRÍGUEZ C.C. 1.019.061.935 Bogotá, Colombia ♥ Kr 101 151 33 17 304 LESMES RODRÍGUEZ REPLICATION OF LESMES RODRÍGUEZ



HABILIDADES

Técnicas:

Investigación de operaciones, Análisis estadístico, EDA, ETL, ML, diseño de experimentos

Idiomas: Español (Lengua materna) Inglés (B2)

Lenguajes: R, Python, SQL, Macros & Visual Basic

Programas: MsOffice, Git-GitHub, PostgreSQL, MySQL, SQL Server, Jupyter Notebook, Google Colaboratory, GAMS, Knime, Minitab, SOLID WORKS y AWS (EC2, RDS)

Blandas: Análisis numérico, adaptabilidad, liderazgo, toma de decisiones, emprendedor y proactivo

INTERESES Y PASATIEMPOS

Liderazgo Cristiano y formación espiritual

Montar bicicleta, taekwondo, fútbol, ajedrez y entrenamiento CrossFit

Lectura, Emprendimiento, Planes de negocio, Programación, Acción social y voluntariados Ingeniero Industrial con conocimientos en ciencia de datos y en el mercado colombiano de Energía Eléctrica, Gas Natural y Carbón térmico del interior, con experiencia en la formulación, desarrollo y ejecución de planes de negocio y en la automatización de procesos de Back office.

EXPERIENCIA LABORAL

Abril 2018 - julio 2020

COSENIT S.A., Bogotá, Colombia Analista de Mercados de Energía

- ✓ Análisis regulatorio de Gas Natural en Colombia
- ✓ Reportes mensuales del consumo de energéticos de diferentes clientes para el proceso de auditoría de facturación y provisiones de costos de Gas Natural
- ✓ Soporte en la preparación de la presentación de industria de energía eléctrica y Gas natural, informe genérico mensual e informe diario de mercados de energía
- ✓ Desarrollo de estudio de mercado del carbón térmico del interior del país para el consumo de clientes ubicados en los departamentos del Valle, Cundinamarca y Boyacá
- ✓ Identificar y comparar el valor mensual de ajustes de facturación de los diferentes clientes para el proceso de reclamaciones acumuladas para cada comercializador
- ✓ Estandarizar el proceso de auditoría de facturación para los clientes con consumos de Energía Eléctrica y Gas natural
- ✓ Automatización del proceso de generación del informe diario de mercados de energía de Colombia y el proceso de nominación de gas natural

Febrero 2014 - noviembre 2017

Tu Profe S.A.S., Bogotá, Colombia Fundador y Gerente

- Operaciones, Planeación y desarrollo a nivel estratégico, táctico y operacional.
- ✓ Mantenerse cuatro años en el mercado, tiempo en el cual han brindado alrededor de tres mil asesorías en toda Bogotá, ayudando así a más de mil personas a través de sus diferentes servicios
- ✓ Diseñar, construir y administrar el CRM de la compañía, para gestionar las bases de datos y el estado actual de los servicios brindados, en proceso y programados, proceso soportado en ACCES y SQL complementado con macros de Excel
- ✓ Liderar el Voluntariado Estudiantil Tu Profe, apoyando a la fundación Salvemos a Cristian en acompañamiento académico y recreación

Febrero 2015 - enero 2016

Emgesa S.A. ESP., Bogotá, Colombia Practicante Profesional

Administrar y gestionar la información operativa de los contratos de abastecimiento de carbón térmico para la central termoeléctrica "Termozipa"

- ✓ Actualizar los archivos de control, registro de entregas, calidad de carbón y generación de las liquidaciones quincenales del suministro
- ✓ Desarrollar diferentes actividades específicas en la plataforma Ludy Commerce
- ✓ Dar soporte en los cierres de liquidación del área de comercialización gas natural
- ✓ Participar y dar soporte a la División Gestión Combustibles en el comité de operaciones y recursos energéticos de la Gerencia Energy Management

FORMACIÓN ACADÉMICA

Mayo 2020 - agosto 2020

Ministerio de Tecnologías de la información y las Comunicaciones de Colombia - MinTic & Correlation One - Data Science For All 2020-I, Formación virtual. Colombia

Data Science

- Tercer lugar dentro de 92 Proyectos Nominacion a la Gran Final del proyecto "Cómo priorizar las inversiones para el desarrollo de proyectos agrícolas en la era post COVID utilizado ciencia de datos"
- Programación en Python & SQL
- Bases de datos, Análisis Exploratorio de la Información, Limpieza, ordenamiento y visualización de la información
- Análisis de sentimientos, Encuestas, Experimentos & Consultas en la red
- Modelos clásicos de Machine Learning & validación cruzada
- Regresión lineal, Variaciones & Extensiones
- Fundamentos de regularización, DL, CNN & Aprendizaje reforzado

Marzo 2020 – Platzi, Educación en línea

Actualmente en estudio

Data Science

- Programación en Python & SQL, Pensamiento analítico y probabilístico
- ✓ Fundamentos de bases de datos, Git & GitHub
- ✓ Ingeniería de datos & Consultas en la red

Febrero 2019 – Edx, Educación virtual

septiembre 2020 Data Science

- Programación en R
- ✓ Visualización, Probabilidad, inferencia y modelamiento
- ✓ Herramientas de productividad, Limpieza de datos
- Regresión lineal, Machine Learning
- Modelos de Ensamble, Regularización, PCA & SVD

Enero 2010 – marzo

Escuela Colombiana de Ingeniería Julio Garavito, Bogotá, Colombia

Ingeniería Industrial 2016

- Minería de datos, Análisis numérico, Pensamiento matemático
- Optimización, simulación de eventos discretos, modelos estocásticos
- Cadena de abastecimiento, Programación y Control de la producción y gestión de inventarios
- Formulación y evaluación de proyectos & Electrotecnia